# 请教诸位老师，研发费用相关问题

提问人：wfds 时间：2023-02-15 16:35:03
诸位老师好，我客户是一家化工厂，在 22 年初设置了一个尾气排放环保工程研发项目，项目投资比较巨大，该项目后由开发支出资本化至固定资产。现在企业想在 2023 年申请高新技术企业，我们在这一块是否属于研发支出有些疑问。主要有两点。
1.该项目是否真的属于研发活动。企业跟我们说的是核心技术由企业研发部门人员进行攻坚，也发生了诸多的咨询费、设计费，但企业也对外购入了大量的固定资产（通用设备），不太好判断是否属于对某产品的常规性升级或对某项科研成果直接应用；
2.如果属于研发费用，在高新费用归集中，工程的施工费是属于直接投入费用（用于中间试验和产品试制的模具、工艺装备开发及制造费用，不构成固定资产的样品、样机及一般测试手段购置费，试制品的检验费）还是属于其他费用。
麻烦诸位老师了！

回答人：chenyiwei
1 、这种情况是研发和固定资产购建两者的结合。其中对于“核心技术的攻坚”相关支出理论上可以列入研发费用，但前提是对该部分“攻坚”内容单独立项、单独归集成本。如不满足条件的，应并入固定资产购建成本核算。通用设备购置支出不能计入研发费用，因为更多地是与固定资产购建相关。工程的施工费也应计入固定资产成本。即，对于最终形成固定资产实体的支出均通过在建工程归集，不能计入研发费用。